臺灣高雄地方法院民事裁定　　　　　 99年度司財管字第184號
聲　請　人　許峻睿
上聲請人為遺囑人許連亭聲請指定遺囑執行人事件，本院裁定如
下：
    主  文
指定許台民（男，民國○○○年○月○日生，身分證統一編號：
Ｚ000000000號）為遺囑人許連亭（男，民國八年六月
六日生，身分證統一編號：Ｚ000000000號）之遺囑執
行人。
程序費用新臺幣壹仟元由遺囑人許連亭之遺產負擔。
    理  由
一、按遺囑未指定遺囑執行人，並未委託他人指定者，得由親屬
    會議選定之。不能由親屬會議選定時，得由利害關係人聲請
    法院指定之，民法第1211條定有明文。又遺囑執行人怠於執
    行職務，或有其他重大事由時，其由法院指定者，利害關係
    人得聲請法院另行指定，民法第1218條亦定有明文。
二、本件聲請意旨略以：緣遺囑人許連亭（男，民國○ 年○ 月○
    日生，身分證統一編號：Ｚ000000000號）於民國96年6 月7
    日立下遺囑，指定案外人余靜珠地政士為遺囑執行人，並經
    民間公證人黃庭和以96年度雄院民公庭字第0733號公證。然
    余靜珠於96年6 月19日死亡，又遺囑人許連亭出生地在大陸
    地區山東省陵縣，民法第1131條規定之親屬均在大陸地區，
    非但尋不到人且可能均已死亡，故無法依民法第1211條之規
    定召開親屬會議選任遺囑執行人，而聲請人為受遺贈人，自
    屬有法律上之利害關係人。為此，聲請指定聲請人之父許台
    民為本件遺囑執行人等語。
三、經查：(一)聲請人主張之上開事實，業據其提出聲請人及其父
    許台民之戶籍謄本、遺囑人許連亭之死亡除戶戶籍謄本、原
    遺囑執行人余靜珠之死亡除戶戶籍謄本、許連亭之遺囑及公
    證書影本等件各1 份為證，自堪信為真實。(二)遺囑人許連亭
    之遺囑執行人余靜珠既已死亡，為求遺囑人意思之實現，自
    有改任遺囑執行人之重大事由，又聲請人為受遺贈人，當屬
    有法律上之利害關係人，其以利害關係人之地位，向本院聲
    請指定遺囑執行人，自屬有據。(三)本院審酌遺囑人許連亭所
    立遺囑之內容屬積極事項，須予執行，始得公正妥適實現遺
    產一定法律關係之變動，基於遺囑執行之最佳利益考量，並
    據聲請人陳報許連亭之遺產均由許台民管理，對該遺產狀況
    最為瞭解，且許台民願任本件遺囑執行人，有聲請人之陳報
    狀1 紙及許台民之同意書1 紙附卷可憑。綜上，認聲請人之
    聲請，洵屬正當，應予准許，爰指定聲請人之父許台民（男
    38年7 月10日生，身分證統一編號：Ｚ000000000號）為遺囑
    人許連亭之遺囑執行人。
四、依非訟事件法第157條、第24條第1 項，裁定如主文。
五、如對本裁定抗告，須於裁定送達後10日之不變期間內，向本
    院提出抗告狀，並繳納抗告費新臺幣1,000 元。
中    華    民    國    100   年    3     月    25    日
                  家事法庭  司法事務官